ACORDAO-COMPLETO-2349629

ACÓRDÃO DE RELAÇÃO

ACÓRDÃO DE RELAÇÃO 766/2019 ATA 10/2019 - PLENÁRIO

Acórdão 766/2019-TCU-Plenário
Os Ministros do Tribunal de Contas da União, quanto o processo abaixo relacionado, que trata de representação formulada pela então Secex/CE acerca de irregularidades no Contrato nº 2004/229, celebrado entre o Banco do Nordeste do Brasil S.A. - BNB e a empresa Cobra Tecnologia S.A., por meio de inexigibilidade de licitação. Por meio do Acórdão 648/2007-TCU-Plenário proferido nos presentes autos, o TCU resolveu, dentre outras medidas (peça 4, p. 50-51) : (...) "9.3 rejeitar as razões de justificativa oferecidas pelo Sr. Roberto Smith, Presidente do Banco do Nordeste do Brasil S.A, e pelos Srs. (...) , Pedro Eugênio de Castro Toledo Cabral e Victor Samuel Cavalcante da Ponte, diretores do BNB, aplicando-lhes, individualmente, a multa prevista no art. 58, inciso II, da Lei 8.443/1992 (...) , no valor de R$ 30.000,00 (...) ",  com fundamento no art. 27 da Lei nº 8.443, de 16 de julho de 1992, c/c o art. 218 do Regimento Interno, ACORDAM, por unanimidade, expedição de quitação da multa imputada ao Senhor Pedro Eugênio de Castro Toledo Cabral (CPF XXX.763.984-XX) , ante o seu recolhimento integral comprovado na peça 388, de acordo com os pareceres emitidos nos autos pela Secex/CE e pelo Ministério Público junto a este Tribunal.
1. Processo TC-Processo 010.997/2004-4 (REPRESENTAÇÃO) 
1.1. Apensos: Processo 020.911/2017-3 (COBRANÇA EXECUTIVA) ; Processo 020.910/2017-7 (COBRANÇA EXECUTIVA) ; Processo 014.878/2007-6 (SOLICITAÇÃO) ; Processo 015.476/2009-0 (SOLICITAÇÃO) ; Processo 013.065/2004-5 (REPRESENTAÇÃO) ; Processo 012.062/2004-9 (SOLICITAÇÃO) ; Processo 013.469/2004-6 (REPRESENTAÇÃO) 
1.2. Representante: Secretaria de Controle Externo no Estado do Ceará
1.3. Responsáveis: Pedro Eugênio de Castro Toledo Cabral (CPF XXX.763.984-XX) e outros
1.4. Órgão/Entidade: Banco do Nordeste do Brasil S.A.
1.5. Relator: Ministro Raimundo Carreiro
1.6. Representante do Ministério Público: Procurador Sergio Ricardo Costa Caribé
1.7. Unidade Técnica: Secretaria do TCU no Estado do Ceará (Sec-CE) .
1.8. Representação legal: Haroldo Maia Junior e outros, representando Banco do Nordeste do Brasil S.a. e Banco do Nordeste do Brasil S.a.; Fernando Granvile (116077/OAB-SP) e outros, representando Cobra Tecnologia S.a.; Lucas Rabêlo Campos e outros, representando Roberto Smith e Roberto Smith; Luiz Felipe Bulus Alves Ferreira (15.229/OAB-DF) e outros, representando Luiz Ethewaldo de Albuquerque Guimaraes, Paulo Pereira Jucá, Pedro Eugênio de Castro Toledo Cabral, Roberto Smith e Victor Samuel Cavalcante da Ponte. 
1.9. Determinações/Recomendações/Orientações: não há.

Banco do Nordeste do Brasil S.A.

ACORDAO-COMPLETO-2516892

Acórdão de Relação 2634/2021 - Plenário

Acórdão de Relação

Luiz Alberto Cruz de Oliveira

RAIMUNDO CARREIRO

Haroldo Maia Junior e outros, representando Banco do Nordeste do Brasil S.a. e Banco do Nordeste do Brasil S.a.; Fernando Granvile (116077/OAB-SP) e outros, representando Cobra Tecnologia S.a.; Lucas Rabêlo Campos e outros, representando Roberto Smith e Roberto Smith; Luiz Felipe Bulus Alves Ferreira (15.229/OAB-DF) e outros, representando Luiz Ethewaldo de Albuquerque Guimaraes, Paulo Pereira Jucá, Pedro Eugênio de Castro Toledo Cabral, Roberto Smith e Victor Samuel Cavalcante da Ponte.

Procurador Sergio Ricardo Costa Caribé

REPRESENTAÇÃO (REPR)

Secretaria do TCU no Estado do Ceará (Sec-CE).